臺灣高等法院交通事件裁定　　　　　 100年度交抗字第1457號
抗　告　人
即受處分人　張亞明
上列抗告人因違反道路交通管理處罰條例事件，不服臺灣基隆地
方法院，中華民國一百年七月二十一日所為裁定（一００年度交
聲字第一五三號），提起抗告，本院裁定如下：
    主  文
抗告駁回。
    理  由
一、原裁定意旨略以：受處分人張亞明於民國一百年四月十三日
    上午七時十九分許，駕駛五五七九─ＫＬ號自用小客車，行
    經國道一號高速公路南向六．二公里處時，違規使用路肩，
    旋即遭攝錄違規經過，經警舉發有「行駛高速公路違規使用
    路肩」，嗣原處分機關交通部公路總局臺北區監理所基隆監
    理站依道路交通管理處罰條例第三十三條第一項第九款、違
    反道路交通管理事件統一裁罰基準表規定，裁處罰鍰新臺幣
    （下同）四千元，並依同條例第六十三條第一項第一款規定
    記違規點數一點等情，有內政部警政署國道公路警察局公警
    局交字第Ｚ00000000號舉發通知單、交通部公路總
    局臺北區監理所基隆監理站基監字第裁四二─Ｚ00000
    000號違反道路交通管理處罰事件裁決書、採證照片等在
    卷可稽。是本件違規事實事證明確，原處分機關裁處異議人
    罰鍰四千元，並記違規點數一點，核無違誤等語。
二、抗告意旨略以：受處分人只有走路肩一秒鐘三公尺而已，而
    且是因前方有車禍，受處分人剛好要下五堵交流道，提早壓
    線，此處是大華交流道剛剛通車，地上也有多次施工更改路
    線，地方法院法官說為什麼其他車輛沒有下交流道？因為他
    們都在臺北上班，怎可能在此處下交流道，臺北市長都說可
    以從寬認定，警察不能便宜行事，這種狀況路上比比皆是，
    路是活的，我不是故意要走路肩，一看就知道，不是一直開
    單云云。
三、經查：
（一）按汽車行駛於高速公路、快速公路或設站管制之道路，不
      遵使用限制、禁止、行車管制及管理事項之管制規則而未
      依規定使用路肩者，處汽車駕駛人三千元以上六千元以下
      罰鍰，並予記違規點數一點，道路交通管理處罰條例第三
      十三條第一項第九款、第六十三條第一項第一款分別定有
      明文。
（二）受處分人確於前開時、地有前揭之違規事實，此據受處分
      人於抗告狀內第一點自陳「只有走路肩一秒，三公尺」，
      並有內政部警政署國道公路警察局公警局交字第Ｚ000
      00000號舉發通知單、交通部公路總局臺北區監理所
      基隆監理站基監字第裁四二─Ｚ00000000號違反
      道路交通管理處罰事件裁決書、採證照片（詳原審卷第七
      頁下方照片，明確拍得受處分人之車輛行駛於路肩）等在
      卷可稽。
（三）受處分人雖於抗告狀內主張，因前方有車禍所以才會行走
      路肩云云，惟依內政部警政署國道公路警察局第一警察隊
      一００年五月二十五日公警一交字第一０００一七一三０
      一號函說明記載「查該路段並無發生交通事故。該車違規
      屬實。」等情（詳原審卷第八頁），參酌受處分人於抗告
      狀內自承當時自己駕車係要下五堵交流道等語，並有受處
      分人所自繪之示意圖附於前述抗告狀內可稽，則受處分人
      既係要下交流道，前方縱有交通事故，其亦僅須於前方稍
      微移動車輛之際即可車抵至五堵交流道，然受處分人卻猶
      駛越邊線而行駛於路肩，益徵受處分人有違規之事實明確
      。從而，受處分人確實行駛高速公路時違規使用路肩，事
      證明確，應堪認定，是受處分人所辯係因前方車禍而行駛
      路肩云云，要無可採。
（四）綜上所述，原審認原處分機關裁處受處分人罰鍰四千元，
      並記違規點數一點，核無違誤，乃裁定駁回受處分人在原
      審之異議，經核原裁定認事用法，並無違誤。受處分人指
      摘原裁定不當，為無理由，應予駁回。
四、據上論結，應依道路交通管理處罰條例第八十九條，刑事訴
    訟法第四百十二條，裁定如主文。
中    華    民    國   100    年    10    月    25    日
                  刑事第十三庭審判長法  官  蔡新毅
                                    法  官  林秋宜
                                    法  官  曾淑華
以上正本證明與原本無異。
不得再抗告。
                                    書記官  黃惠君
中    華    民    國   100    年    10    月    25    日